TYPE 1 ENDINGS (^ENDA)

These endings have a single invariant form that attaches to all verb stems.
They require the following stem forms:
Stem 1 for AAHL, AD, AL, AN, ANG, AW, AY, EEHL, ID, II, IN, ING, UD, UN, UNG, UU, AHL, AS, IHL, IIHL, IS, UHL, US and UUHL verbs
Stem 2 for A, E.E and E.EHL verbs 


+V+3rd_PERSON_PLURAL+BIASED+IMMEDIATE+PRESENT:%>'wáa'uuj # ;
+V+3rd_PERSON_PLURAL+BIASED+INTERROGATIVE+FUTURE:%>'wáaäsaa'us # ;
+V+3rd_PERSON_PLURAL+BIASED+INTERROGATIVE+PAST:%>'wáa'ujaa # ;
+V+3rd_PERSON_PLURAL+BIASED+INTERROGATIVE+PAST+HABITUAL:%>'wáa'uujaangaa # ;
+V+3rd_PERSON_PLURAL+BIASED+INTERROGATIVE+PRESENT:%>'wáa'us # ;
+V+3rd_PERSON_PLURAL+BIASED+SIMPLE+PRESENT:%>'wáa'uujang # ;
+V+3rd_PERSON_PLURAL+CERTAIN+FUTURE:%>'wáaäsaa'ahlans # ;
+V+3rd_PERSON_PLURAL+CERTAIN+PAST:%>'wáa'ahlanggan # ;
+V+3rd_PERSON_PLURAL+CERTAIN+PAST+HABITUAL:%>'wáa'ahlanggiinii # ;
+V+3rd_PERSON_PLURAL+CERTAIN+PRESENT:%>'wáa'ahlanggang # ;
+V+3rd_PERSON_PLURAL+CERTAIN+RELATIVE:%>'wáa'ahlans # ;
+V+3rd_PERSON_PLURAL+COUNTERFACTUAL+PRESENT:%>'áawaa'ahlanggang # ;
+V+3rd_PERSON_PLURAL+DIRECT+PAST:%>'wägán # ;
+V+3rd_PERSON_PLURAL+DIRECT+PAST+HABITUAL:%>'wägíinii # ;
+V+3rd_PERSON_PLURAL+FUTURE+NON_FACTIVE:%>'wáaäsaa.ang # ;
+V+3rd_PERSON_PLURAL+FUTURE+REFLEXIVE+INTERROGATIVE:%>'wáaäseehl # ;
+V+3rd_PERSON_PLURAL+IMMEDIATE+FUTURE:%>'wáaäsga # ;
+V+3rd_PERSON_PLURAL+IMMEDIATE+PRESENT:%>'wáa # ;
+V+3rd_PERSON_PLURAL+INDIRECT+PAST:%>'áawaan # ;
+V+3rd_PERSON_PLURAL+INDIRECT+PAST+HABITUAL:%>'wägáangaan # ;
+V+3rd_PERSON_PLURAL+INTENSIVE+PAST:%>'áawaa'ahlang # ;
+V+3rd_PERSON_PLURAL+INTERROGATIVE+FUTURE+LONG:%>'wáaäsaa # ;
+V+3rd_PERSON_PLURAL+INTERROGATIVE+FUTURE+SHORT:%>'wáaäs # ;
+V+3rd_PERSON_PLURAL+INTERROGATIVE+NEAR+FUTURE:%>'wáa.ang% %^WSñasa'áa # ; 
+V+3rd_PERSON_PLURAL+INTERROGATIVE+PAST:%>'áawaa # ; 
+V+3rd_PERSON_PLURAL+INTERROGATIVE+PAST+HABITUAL:%>'wägáangaa # ; 
+V+3rd_PERSON_PLURAL+INTERROGATIVE+SIMPLE+PRESENT:%>'wáa # ; 
+V+3rd_PERSON_PLURAL+INTERROGATIVE+VERYNEAR+FUTURE:%>'wáa.áng% %^WSñasaasdláa # ; 
+V+3rd_PERSON_PLURAL+NEAR+FUTURE:%>'wáa.áng% %^WSñasa'áang # ; 
+V+3rd_PERSON_PLURAL+NON_FACTIVE:%>'wáa.ang # ; 
+V+3rd_PERSON_PLURAL+PAST+NON_FACTIVE:%>'áawaa.ang # ; 
+V+3rd_PERSON_PLURAL+REFLEXIVE:%>'wáa'ahl # ;
+V+3rd_PERSON_PLURAL+RELATIVE:%>'wáas # ;
+V+3rd_PERSON_PLURAL+RELATIVE+EVIDENTIAL:%>'áawaa # ;
+V+3rd_PERSON_PLURAL+RELATIVE+FUTURE:%>'wáaäsaas # ;
+V+3rd_PERSON_PLURAL+RESIGNED_OBLIGATION:%>'wáaäsaa'uujang # ; 
+V+3rd_PERSON_PLURAL+SHOULD_KEEP_ON_VERBING_FOR_A_WHILE:%>'áawaa'ahlanggaa # ;
+V+3rd_PERSON_PLURAL+SIMPLE+FUTURE:%>'wáaäsaang # ; 
+V+3rd_PERSON_PLURAL+SIMPLE+PRESENT:%>'wáang # ; 
+V+3rd_PERSON_PLURAL+VERYNEAR+FUTURE:%>'wáa.áng% %^WSñasaasdláang # ; 
+V+NEGATIVE+3rd_PERSON_PLURAL+BIASED+IMMEDIATE+PRESENT:%>'áng'waa'uuj # ;
+V+NEGATIVE+3rd_PERSON_PLURAL+BIASED+INTERROGATIVE+FUTURE:%>'áng'waaäsaa'us # ;
+V+NEGATIVE+3rd_PERSON_PLURAL+BIASED+INTERROGATIVE+PAST:%>'áng'waa'ujaa # ;
+V+NEGATIVE+3rd_PERSON_PLURAL+BIASED+INTERROGATIVE+PAST+HABITUAL:%>'áng'waa'uujaangaa # ;
+V+NEGATIVE+3rd_PERSON_PLURAL+BIASED+INTERROGATIVE+PRESENT:%>'áng'waa'us # ;
+V+NEGATIVE+3rd_PERSON_PLURAL+BIASED+SIMPLE+PRESENT:%>'áng'waa'uujang # ;
+V+NEGATIVE+3rd_PERSON_PLURAL+CERTAIN+FUTURE:%>'áng'waaäsaa'ahlans # ;
+V+NEGATIVE+3rd_PERSON_PLURAL+CERTAIN+PAST:%>'áng'waa'ahlanggan # ;
+V+NEGATIVE+3rd_PERSON_PLURAL+CERTAIN+PAST+HABITUAL:%>'áng'waa'ahlanggíinii # ;
+V+NEGATIVE+3rd_PERSON_PLURAL+CERTAIN+PRESENT:%>'áng'waa'ahlanggang # ;
+V+NEGATIVE+3rd_PERSON_PLURAL+CERTAIN+RELATIVE:%>'áng'waa'ahlans # ;
+V+NEGATIVE+3rd_PERSON_PLURAL+COUNTERFACTUAL+PRESENT:%>'áng'aawaa'ahlanggang # ;
+V+NEGATIVE+3rd_PERSON_PLURAL+DIRECT+PAST:%>'áng'wägan # ;
+V+NEGATIVE+3rd_PERSON_PLURAL+DIRECT+PAST+HABITUAL:%>'áng'wägíinii # ;
+V+NEGATIVE+3rd_PERSON_PLURAL+FUTURE+NON_FACTIVE:%>'áng'waaäsaa.ang # ;
+V+NEGATIVE+3rd_PERSON_PLURAL+FUTURE+REFLEXIVE+INTERROGATIVE:%>'áng'waaäseehl # ;
+V+NEGATIVE+3rd_PERSON_PLURAL+IMMEDIATE+FUTURE:%>'áng'waaäsga # ;
+V+NEGATIVE+3rd_PERSON_PLURAL+IMMEDIATE+PRESENT:%>'áng'waa # ;
+V+NEGATIVE+3rd_PERSON_PLURAL+INDIRECT+PAST:%>'áng'aawaan # ;
+V+NEGATIVE+3rd_PERSON_PLURAL+INDIRECT+PAST+HABITUAL:%>'áng'wägáangaan # ;
+V+NEGATIVE+3rd_PERSON_PLURAL+INTENSIVE+PAST:%>'áng'aawaa'ahlang # ;
+V+NEGATIVE+3rd_PERSON_PLURAL+INTERROGATIVE+FUTURE+LONG:%>'áng'waaäsaa # ;
+V+NEGATIVE+3rd_PERSON_PLURAL+INTERROGATIVE+FUTURE+SHORT:%>'áng'waaäs # ;
+V+NEGATIVE+3rd_PERSON_PLURAL+INTERROGATIVE+NEAR+FUTURE:%>'wáa.áng% %^WSñasaa'áng # ;
+V+NEGATIVE+3rd_PERSON_PLURAL+INTERROGATIVE+PAST:%>'áng'aawaa # ;
+V+NEGATIVE+3rd_PERSON_PLURAL+INTERROGATIVE+PAST+HABITUAL:%>'áng'wägáangaa # ;
+V+NEGATIVE+3rd_PERSON_PLURAL+INTERROGATIVE+SIMPLE+PRESENT:%>'áng'waa # ;
+V+NEGATIVE+3rd_PERSON_PLURAL+INTERROGATIVE+VERYNEAR+FUTURE:%>'wáa.áng% %^WSñasaasdlä'áng # ;
+V+NEGATIVE+3rd_PERSON_PLURAL+NEAR+FUTURE:%>'wáa.áng% %^WSñasaa'ánggang # ;
+V+NEGATIVE+3rd_PERSON_PLURAL+NON_FACTIVE:%>'áng'waa.ang # ;
+V+NEGATIVE+3rd_PERSON_PLURAL+PAST+NON_FACTIVE:%>'áng'aawaa.ang # ;
+V+NEGATIVE+3rd_PERSON_PLURAL+REFLEXIVE:%>'áng'waa'ahl # ;
+V+NEGATIVE+3rd_PERSON_PLURAL+RELATIVE:%>'áng'waas # ;
+V+NEGATIVE+3rd_PERSON_PLURAL+RELATIVE+EVIDENTIAL:%>'áng'aawaas # ;
+V+NEGATIVE+3rd_PERSON_PLURAL+RELATIVE+FUTURE:%>'áng'waaäsaas # ;
+V+NEGATIVE+3rd_PERSON_PLURAL+RESIGNED_OBLIGATION ::'áng'waaäsaa'uujang # ;
+V+NEGATIVE+3rd_PERSON_PLURAL+SHOULD_KEEP_ON_VERBING_FOR_A_WHILE:%>'áng'aawaa'ahlanggaa # ;
+V+NEGATIVE+3rd_PERSON_PLURAL+SIMPLE+FUTURE:%>'áng'waaäsaang # ;
+V+NEGATIVE+3rd_PERSON_PLURAL+SIMPLE+PRESENT:%>'áng'waang # ;
+V+NEGATIVE+3rd_PERSON_PLURAL+VERYNEAR+FUTURE:%>'wáa.áng% %^WSñasaasdlä'ánggang # ;
+V+NEGATIVE+BIASED+IMMEDIATE+PRESENT:%>'áng'uuj # ;
+V+NEGATIVE+BIASED+INTERROGATIVE+FUTURE:%>'ángäsaa'us # ;
+V+NEGATIVE+BIASED+INTERROGATIVE+PAST:%>'áng'ujaa # ;
+V+NEGATIVE+BIASED+INTERROGATIVE+PAST+HABITUAL:%>'áng'uujaangaa # ;
+V+NEGATIVE+BIASED+INTERROGATIVE+PRESENT:%>'áng'us # ;
+V+NEGATIVE+BIASED+SIMPLE+PRESENT:%>'áng'uujang # ;
+V+NEGATIVE+CERTAIN+FUTURE:%>'ángäsaa'ahlans # ;
+V+NEGATIVE+CERTAIN+PAST:%>'áang'ahlanggan # ;
+V+NEGATIVE+CERTAIN+PAST+HABITUAL:%>'áang'ahlanggiinii # ;
+V+NEGATIVE+CERTAIN+PRESENT:%>'áang'ahlanggang # ;
+V+NEGATIVE+CERTAIN+RELATIVE:%>'áang'ahlans # ;
+V+NEGATIVE+COUNTERFACTUAL+PRESENT:%>'áangaa'ahlanggang # ;
+V+NEGATIVE+DIRECT+PAST:%>'ánggan # ;
+V+NEGATIVE+DIRECT+PAST+HABITUAL:%>'ánggiinii # ;
+V+NEGATIVE+FUTURE+NON_FACTIVE:%>'ángäsaa.ang # ;
+V+NEGATIVE+FUTURE+REFLEXIVE+INTERROGATIVE:%>'ángäseehl # ;
+V+NEGATIVE+IMMEDIATE+FUTURE:%>'ángäsga # ;
+V+NEGATIVE+IMMEDIATE+PRESENT:%>'ángga # ;
+V+NEGATIVE+INDIRECT+PAST:%>'áangaan # ;
+V+NEGATIVE+INDIRECT+PAST+HABITUAL:%>'ánggaangaan # ;
+V+NEGATIVE+INTENSIVE+PAST:%>'áangaa'ahlang # ;
+V+NEGATIVE+INTERROGATIVE+FUTURE+LONG:%>'ángäsaa # ;
+V+NEGATIVE+INTERROGATIVE+FUTURE+SHORT:%>'ángäs # ;
+V+NEGATIVE+INTERROGATIVE+PAST:%>'áangaa # ;
+V+NEGATIVE+INTERROGATIVE+PAST+HABITUAL:%>'ánggaangaa # ;
+V+NEGATIVE+INTERROGATIVE+PRESENT+HABITUAL:%>'ánggang # ;
+V+NEGATIVE+INTERROGATIVE+SIMPLE+PRESENT:%>'áng # ;
+V+NEGATIVE+NON_FACTIVE:%>'angáng # ;
+V+NEGATIVE+PAST+NON_FACTIVE:%>'áangaa.ang # ;
+V+NEGATIVE+PLURAL+IMPERATIVE:%>'áng'uu # ;
+V+NEGATIVE+REFLEXIVE:%>'áang'ahl # ;
+V+NEGATIVE+RELATIVE:%>'áns # ;
+V+NEGATIVE+RELATIVE+EVIDENTIAL:%>'áangaas # ;
+V+NEGATIVE+RELATIVE+FUTURE:%>'ángäsaas # ;
+V+NEGATIVE+RESIGNED_OBLIGATION:%>'ángäsaa'uujang # ;
+V+NEGATIVE+SHOULD_KEEP_ON_VERBING_FOR_A_WHILE:%>'áangaa'ahlanggaa # ;
+V+NEGATIVE+SIMPLE+FUTURE:%>'ángäsaang # ;
+V+NEGATIVE+SIMPLE+PRESENT:%>'ánggang # ;
+V+NEGATIVE+SINGULAR+IMPERATIVE:%>'áng # ;
+V+PLURAL+IMPERATIVE:%>'úu # ;


===================================================================================================

TYPE 2 ENDINGS (^ENDB)

These endings have three different forms:

Form 1 starts with g
Form 2 starts with nothing -- after a stem ending in -d or -s
Form 3 starts with .g -- after a stem ending in -n

For variable stem verbs:

Use Stem 1 for AL, AN, ANG, AW, AY, II, IN, ING, UN, UNG and UU verbs
Use Stem 2 for AAHL, AD, EEHL, ID, UD, A, AHL, AS, E.E, E.EHL, IHL, IIHL, IS, UHL, US and UUHL verbs

+V+3rd_PERSON_PLURAL+INTERROGATIVE+PRESENT+HABITUAL:%>gáng'waa # ;
+V+3rd_PERSON_PLURAL+PRESENT+HABITUAL:%>gáng'waang # ;
+V+3rd_PERSON_PLURAL+PRESENT+HABITUAL+NON_FACTIVE:%>gáng'waa.ang # ;
+V+DIRECT+PAST:%>gán # ;
+V+DIRECT+PAST+HABITUAL:%>gíinii # ;
+V+INDIRECT+PAST+HABITUAL:%>gáangaan # ;
+V+INTERROGATIVE+PAST+HABITUAL:%>gáangaa # ;
+V+INTERROGATIVE+PRESENT+HABITUAL:%>gáng # ;
+V+NEGATIVE+3rd_PERSON_PLURAL+INTERROGATIVE+PRESENT+HABITUAL:%>gáng'ang'waa # ;
+V+NEGATIVE+3rd_PERSON_PLURAL+PRESENT+HABITUAL:%>gáng'ang'waang # ;
+V+NEGATIVE+3rd_PERSON_PLURAL+PRESENT+HABITUAL+NON_FACTIVE:%>gáng'ang'waa.ang # ;
+V+NEGATIVE+PRESENT+HABITUAL:%>gáng'anggang # ;
+V+NEGATIVE+PRESENT+HABITUAL+NON_FACTIVE:%>gáng'angang # ;
+V+PRESENT+HABITUAL:%>gánggang # ;
+V+PRESENT+HABITUAL+NON_FACTIVE:%>gangáng # ;


====================================================================================================

TYPE 3 ENDINGS (^ENDC)

These endings have a single invariant form used with all verbs.

For variable stem verbs:

Use Stem 1 for AAHL, AD, AL, AN, ANG, AW, AY, EEHL, ID, II, IN, ING, UD, UN, UNG, UU, AHL, AS, IHL, IIHL, IS, UHL, US and UUHL verbs
Use Stem 2 for E.EHL verbs
Use Stem 3 for A and E.E verbs

+V+BIASED+IMMEDIATE+PRESENT:%>'úuj # ;
+V+BIASED+INTERROGATIVE+FUTURE:%>äsáa'us # ; 
+V+BIASED+INTERROGATIVE+PAST:%>'ujáa  # ;
+V+BIASED+INTERROGATIVE+PAST+HABITUAL:%>'úujaangaa # ; 
+V+BIASED+INTERROGATIVE+PRESENT:%>'us # ;
+V+BIASED+SIMPLE+PRESENT:%>'úujang # ; 
+V+CERTAIN+FUTURE:%>äsáa'ahlans # ; 
+V+FUTURE+NON_FACTIVE:%>äsáa.ang # ;
+V+FUTURE+REFLEXIVE+INTERROGATIVE:%>äséehl # ;
+V+IMMEDIATE+FUTURE:%>äsga # ;
+V+INTERROGATIVE+FUTURE+LONG:%>äsáa # ;
+V+INTERROGATIVE+FUTURE+SHORT:%>äs # ;
+V+INTERROGATIVE+SIMPLE+PRESENT:%> # ;
+V+RELATIVE:%>s # ;
+V+RELATIVE+FUTURE:%> äsáas # ;
+V+RESIGNED_OBLIGATION:%>äsáa'uujang # ;
+V+SIMPLE+FUTURE:%>äsáang # ;
+V+SINGULAR+IMPERATIVE:%> # ;


===================================================================================================

TYPE 4 ENDINGS (^ENDD)

These endings have a single invariant form used with all verbs.

For variable stem verbs:

Use stem 1 for AAHL, EEHL, UU verbs
Use Stem 2 for AD, AL, AN, ANG, AW, AY, ID, II, IN, ING, UD, UN, UNG, AS, IS and US verbs
Use Stem 3 for A, AHL, E.E, E.EHL, IHL, IIHL, UHL and UUHL verbs

+V+CERTAIN+PAST:%>'ahlánggan # ;
+V+CERTAIN+PAST+HABITUAL:%>'ahlánggiinii # ;
+V+CERTAIN+PRESENT:%>'ahlánggang # ; 
+V+CERTAIN+RELATIVE:%>'ahláns # ; 
+V+REFLEXIVE:%>'ahl # ;

====================================================================================================

TYPE 5 ENDINGS (^ENDE)

These endings have three different forms:

Form 1 starts with áa
Form 2 starts with gáa -- used with AA, AH, EE, and I verbs
Form 3 starts with yáa -- used with A, E.E and U verbs

For variable stem verbs:

Use Stem 2 with AW, AAHL, AD, AL, AN, ANG, AY, EEHL, ID, II, IN, ING, UD, UN, UNG and UU verbs
Use Stem 3 with IIHL, UHL, AHL, AS, E.EHL, IHL, IS, US, UUHL, A and E.E verbs

+V+COUNTERFACTUAL+PRESENT:%>áa'ahlanggang # ;
+V+INDIRECT+PAST:%>áan # ;
+V+INTENSIVE+PAST:%>áa'ahlang # ;
+V+INTERROGATIVE+PAST:%>áa # ;
+V+PAST+NON_FACTIVE:%>áa.ang # ;
+V+RELATIVE+EVIDENTIAL:%>áas # ;
+V+SHOULD_KEEP_ON_VERBING_FOR_A_WHILE:%>áa'ahlanggaa # ;

================================================================================================

TYPE 6 ENDINGS (^ENDF)

These endings have four forms:

Form 1 starts with ga
Form 2 starts with a -- after a stem ending in -d or -s
Form 3 starts with .ga -- after a stem ending in -n
Form 4 starts with nothing -- after a stem ending in short -a (NOT -aa)

For variable stem verbs:

Use Stem 1 with AN, IN, UN, AL, ANG, AW, AY, II, ING, UNG and UU verbs
Use Stem 2 with AD, AS, ID, IS, UD, US, AAHL, AHL, E.E, E.EHL, EEHL, IHL, IIHL, UHL and UUHL verbs
Use Stem 3 with A verbs

+V+IMMEDIATE+PRESENT:%>ga # ;
+V+SIMPLE+PRESENT:%>gáng # ;

=============================================================================

TYPE 7 ENDINGS (^ENDG)

These endings have four forms:

Form 1 starts with gá
Form 2 starts with á -- after a stem ending in -d or -s
Form 3 starts with .gá -- after a stem ending in -n
Form 4 starts with nothing -- after a stem ending in short -a (NOT -aa)

For variable stem verbs:

Use Stem 1 with AN, IN, UN, AL, ANG, AW, AY, II, ING, UNG and UU verbs
Use Stem 2 with AD, AS, ID, IS, UD, US, AAHL, AHL, E.E, E.EHL, EEHL, IHL, IIHL, UHL and UUHL verbs
Use Stem 3 with A verbs

+V+SIMPLE+PRESENT:%>gáng # ;

================================================================================================

TYPE 8 ENDINGS (^ENDH)

These endings have two forms:

Form 1 starts with á
Form 2 starts with .á  --  after a stem ending in -a or -e

For variable stem verbs:

Use Stem 1 with AL, AN, ANG, AW, AY, AAHL, EEHL, II, IN, ING, UN and UNG verbs
Use Stem 2 with AD, AHL, AS, E.EHL, ID, IHL, IIHL, IS, UD, UHL, US, UU and UUHL verbs
Use Stem 3 with A and E.E verbs


+V+INTERROGATIVE+NEAR+FUTURE:%>áng% %^WSñasa'áa # ;
+V+INTERROGATIVE+VERYNEAR+FUTURE:%>áng% %^WSñasaasdláa # ;
+V+NEAR+FUTURE:%>áng% %^WSñasa'áang # ;
+V+NEGATIVE+INTERROGATIVE+NEAR+FUTURE:%>áng% %^WSñasaa'áng # ; 
+V+NEGATIVE+INTERROGATIVE+VERYNEAR+FUTURE:%>áng% %^WSñasaasdlä'áng # ; 
+V+NEGATIVE+NEAR+FUTURE:%>áng% %^WSñasaa'ánggang # ; 
+V+NEGATIVE+VERYNEAR+FUTURE:%>áng% %^WSñasaasdlä'ánggang # ; 
+V+NON_FACTIVE:%>áng # ; 
+V+VERYNEAR+FUTURE:%>áng% %^WSñasaasdláang # ; 

================================================================================================
